臺灣臺中地方法院刑事判決　　　　　　 100年度交訴字第37號
公　訴　人　臺灣臺中地方法院檢察署檢察官
被　　　告　詹崇偉
上列被告因肇事逃逸等案件，經檢察官提起公訴（99年度偵字第
27496 號），嗣經本院合議庭裁定由受命法官獨任行簡式審判程
序，本院判決如下：
    主    文
詹崇偉駕駛動力交通工具肇事，致人於傷而逃逸，處有期徒刑陸
月，如易科罰金，以新臺幣壹仟元折算壹日。緩刑貳年。
    犯罪事實
一、詹崇偉於民國99年10月25日凌晨，騎乘車號QVO-006號輕型
    機車，沿臺中市○○路由東向西逆向往福新街方向行駛，於
    同日2時5分許，行經復興路2段204號前，本應注意在遵行車
    道內行駛及車前狀況，並隨時採取必要之安全措施，且依當
    時天候晴、夜間有照明、路面乾燥無缺陷、視距良好，並無
    並不能注意之情形，竟疏未注意及此，不慎與沿復興路由西
    向東順向正常行駛於該路段，由陳怡惠所騎乘之車號TJF-85
    6號輕型機車發生碰撞，致陳怡惠受有臉部、手（手指除外
    ）、膝、小腿（大腿除外）及足踝等開放性傷口之傷害（過
    失傷害部分，業據撤回告訴，另經不起訴處分確定）。詎詹
    崇偉明知其駕車肇事致人受傷，應停留在現場，採取救護或
    其他必要措施協助救助陳怡惠，並向警察機關報告，而因畏
    懼刑責及賠償責任，竟基於肇事逃逸之犯意，僅下車察看片
    刻，並未將陳怡惠移至路邊並將之送醫或報案，亦未留下任
    何身分資料，即基於肇事逃逸之犯意，逕行騎乘上開車號QV
    O- 006號輕型機車逃離現場；嗣經陳怡惠記下車牌號碼後報
    警處理，為警循線查獲。
二、案經陳怡惠訴由臺中市警察局第三分局報請臺灣臺中地方法
    院檢察署檢察官偵查起訴。
    理    由
一、上開事實，業據被告詹崇偉於警詢、偵訊及本院審理中坦承
    不諱，核與證人陳怡惠於警詢中證述本案車禍如何發生等經
    過情節相符，復有道路交通事故現場圖、道路交通事故調查
    報告表(一)(二)、道路交通事故照片14張、中山醫學大學附設醫
    院99年10月25日丙字第103054號診斷證明書、車號TJF-856
    號車輛詳細資料報表等可資佐證（見警卷第10至19頁、第21
    至23頁）。再者，刑法第185條之4肇事逃逸罪，其立法目的
    係在維護交通安全，加強救護，減少被害人之死傷，促使駕
    駛人於肇事後，能對被害人即時救護。且汽車駕駛人，駕駛
    汽車肇事致人受傷或死亡，應即採取救護或其他必要措施，
    並向警察機關報告，不得駛離，道路交通管理處罰條例第62
    條第1項亦定有明文（最高法院91年度臺上字第7049號判決
    參照）。申言之，刑法第185條之4之規定，係課予肇事者於
    案發後停留在現場採取救護或其他必要措施，以避免因肇事
    現場之車輛、傷者導致交通往來之危險，並能減少被害人之
    死傷。而查，本件被告於車禍後，雖曾停車察看證人陳怡惠
    並詢問是否要報警，惟見證人陳怡惠受傷在地無法起身，未
    留下任何可供辨辨識之身分資料，旋即逕行離去，既未協助
    救護傷者並通知員警或救護人員前來處理，且未留在現場妥
    善維護車禍肇事現場之交通安全，避免因殘留肇事現場之車
    輛、傷者致生交通往來危險，極易再次造成其他往來車輛肇
    事及死傷之擴大，被告對可能潛在之危險，未施以絲毫之防
    免，即擅自予離去，足認被告客觀上擅自離開車禍肇事現場
    之行為，實已侵害上揭法律目的所欲保護之法益，已該當該
    罪之法律構成要件。據此，足認被告上開不利於己之自白應
    與事實相符，而可採信。本案事證明確，被告犯行洵堪認定
    。
二、核被告所為，係犯刑法第185條之4之肇事逃逸罪。爰審酌被
    告未依行進方向而逆向行駛於道路，且因此肇事致人受傷後
    逃逸離去，圖存僥倖之心態可議，惟念其犯罪後已於本院審
    理中坦承犯行，態度尚可，復已與證人陳怡惠達成調解，獲
    得宥恕，有臺中市南區調解委員會調解書、證人陳怡惠所提
    出99年12月8日撤回告訴狀（見偵卷第8頁、第13頁）在卷可
    參，可見被告確已反省自過，坦然面對過往，並以積極行動
    彌補過錯，非不可予其自新機會，及其犯罪之動機等一切情
    狀，量處如主文所示之刑，且諭知如易科罰金之折算標準。
    又被告未曾因故意犯罪受有期徒刑以上刑之宣告（其最近一
    次經法院論罪科刑之紀錄，係於100年3月10日，因公共危險
    案件，經本院以100年度交簡字第519號判處拘役50日，如易
    科罰金，以新臺幣1,000元折算1日，尚未確定），有臺灣高
    等法院被告前案紀錄表1份附卷可稽，且其因一時失慮，致
    罹刑章，犯罪後已於本院審理中坦承犯罪，態度尚可，並已
    與證人陳怡惠達成調解，獲得宥恕，有如前述，可見被告確
    已反省自過，坦然面對過往，並以積極行動彌補過錯，本院
    綜合審酌上情，認被告經此偵審及判刑之教訓，當知警惕，
    應無再犯之虞，本院認其所宣告之刑，以暫不執行為適當，
    爰依刑法第74條第1項第1款規定併宣告緩刑2年，以勵自新
    。
據上論斷，應依刑事訴訟法第273條之1第1項、第299條第1項前
段、刑法第185條之4、第41條第1項前段、第74條第1項第1款，
判決如主文。
本案經檢察官張容姍到庭執行職務。
中    華    民    國    100    年    3    月    30    日
                  刑事第十八庭  法  官  林世民
上正本證明與原本無異。
如不服本判決，應於收受送達後10日內向本院提出上訴書狀（應
敘述具體理由並附繕本）。
上訴書狀如未敘述理由，應於上訴期間屆滿後20日內補提理由書
於本院。
                                書記官  紀俊源
中    華    民    國    100    年    3    月    30    日
附錄論罪科刑法條：
中華民國刑法第185條之4
駕駛動力交通工具肇事，致人死傷而逃逸者，處6月以上5年以下
有期徒刑。